【裁判字號】    92,親,63
【裁判日期】    920912
【裁判案由】    否認子女
【裁判全文】
臺灣臺北地方法院民事判決            九十二年度親字第六三號
    原      告    甲○○
    被      告    乙○○
    兼法定代理人  丙○○
    被      告    丙○○
右當事人間否認子女事件，本院判決如左：
    主      文
確認被告乙○○非原告之婚生子女。
訴訟費用由被告負擔。
    事      實
甲、原告方面：
一、聲明：如主文所示。
二、陳述：緣原告與被告丙○○本係夫妻，於民國七十七年五月十七日簽立兩願離婚
    協議書，因不諳法律致未辦理離婚登記，兩造不知婚姻關係仍存續中即分道揚鑣
    ，未再聯繫，原告直至欲與他人再婚始知離婚未生效力一事並進而訴請離婚判決
    ，並經本院八十二年度婚字第一九五號民事判決確定在案，然而，被告丙○○與
    訴外人童建峰共同生活多年並於八十一年四月二十四日生下一子即被告乙○○，
    被告乙○○依法係推定原告與被告丙○○婚姻關係存續中受胎所生之子女，，然
    而被告乙○○事實上並非被告丙○○自原告受胎所生，且原告於九十二年六月經
    被告丙○○告知，始悉被告乙○○出生之情事，為此依法訴請判令如聲明。
三、證據：提出出生證明書影本、離婚判決書，離婚同意書為證。
乙、被告方面：
一、聲明：同意原告之請求。
二、陳述：被告乙○○確非被告丙○○自原告受胎所生之女。原告與被告丙○○自七
    十七年五月簽立離婚同意書後，迄今長達十五年未曾謀面，被告乙○○之實際生
    父應為童建峰。
三、證據：提出台大醫院血緣鑑定報告書為証，証明書，
     理      由
一、本件原告主張其與被告丙○○本係夫妻，嗣後判決離婚，惟婚姻關係存續中，被
    告丙○○生有一子即被告乙○○之事實，業據其提出離婚判決書、出生證明書影
    本、
    今十五年與被告丙○○未有聯繫，被告乙○○應非被告丙○○自原告受胎所生一
    事，依被告提出之台大醫院血緣鑑定報告書載明可以排除甲○○與乙○○之血緣
    關係，有該鑑定書可稽，被告丙○○亦自認與訴外人童建峰同居生子等語，是本
    院審認原告此部份之主張，應屬真實。
三、按民法第一千零六十三條第一項推定之婚生子女，如夫妻之一方能證明妻非自夫
    受始者，得於知悉子女出生之日起，一年內提起否認之訴，同條第二項定有明文
    。查被告丙○○自原告受胎生下被告乙○○，既係在其與原告婚姻關係存續中，
    被告乙○○則依法自應推定為原告與被告丙○○之婚生子，然被告丙○○受胎懷
    有被告乙○○時，並未與原告同居即非自原告受胎所生，準此，原告於知悉被告
    乙○○出生之日起一年內提起本件訴訟，於法洵屬有據，應予准許。
四、據上論結，本件原告之訴為有理由，並依民事訴訟法第八十五條第一項前段、第
    七十八條，判決如主文。
中      華      民      國    九十二    年      九      月     十二     日
                                  家事法庭法      官  彭南元
正本證明與原本無異。
如不服本判決，應於判決送達後二十日之不變期間內，向本院提出上訴狀。
中      華      民      國    九十二    年      九      月     十二     日
                                          書  記  官  莊雪嬌


司法院資訊處製作；財團法人民間司法改革基金會備份。
